【裁判字號】    98,訴,1803
【裁判日期】    990630
【裁判案由】    護照條例等
【裁判全文】
臺灣高雄地方法院刑事判決              98年度訴字第1803號
公  訴  人  臺灣高雄地方法院檢察署檢察官
被      告  林政廷
            王富貴
            王麒鈞
            鄭文傑
            黃敬文
            藍陳志元男  民國5.
            周冠廷
            張永發
            陳建仁
            陳淑芬
            黃齡瑞
            黃騰輝
            陳昱禎
            蔡東明
            柯進雄
            王永昌
            陳昭宏
上列被告等因違反護照條例案件，經檢察官提起公訴（97年度偵
字第32044 號、第32045 號、98年度偵字第2860號），嗣被告等
於準備程序進行中就被訴事實為有罪之陳述，經告知簡式審判程
序之旨，並聽取當事人之意見後，本院合議庭裁定由受命法官獨
任進行簡式審判程序，判決如下：
    主    文
林政廷共同將護照交付他人以供他人冒名使用，共柒罪，各處有
期徒刑柒月。應執行有期徒刑貳年捌月。
鄭文傑共同將護照交付他人以供他人冒名使用，處有期徒刑參月
，如易科罰金，以新臺幣壹仟元折算壹日。緩刑貳年。緩刑期間
付保護管束，並向檢察官指定之政府機關、政府機構、行政法人
、社區或其他符合公益目的之機構或團體，提供壹佰捌拾小時之
義務勞務。
王富貴共同將護照交付他人以供他人冒名使用，共伍罪，各處有
期徒刑肆月，如易科罰金，均以新臺幣壹仟元折算壹日。應執行
有期徒刑壹年肆月，如易科罰金，以新臺幣壹仟元折算壹日。
王麒鈞共同將護照交付他人以供他人冒名使用，處有期徒刑參月
，如易科罰金，以新臺幣壹仟元折算壹日。又共同將護照交付他
人以供他人冒名使用，處有期徒刑肆月，如易科罰金，以新臺幣
壹仟元折算壹日。應執行有期徒刑陸月，如易科罰金，以新臺幣
壹仟元折算壹日。
黃敬文共同將護照交付他人以供他人冒名使用，共貳罪，各處有
期徒刑參月，如易科罰金，均以新臺幣壹仟元折算壹日。應執行
有期徒刑伍月，如易科罰金，以新臺幣壹仟元折算壹日。緩刑貳
年，緩刑期間付保護管束，並向檢察官指定之政府機關、政府機
構、行政法人、社區或其他符合公益目的之機構或團體，提供貳
佰貳拾小時之義務勞務。
藍陳志元共同將護照交付他人以供他人冒名使用，處有期徒刑參
月，如易科罰金，以新臺幣壹仟元折算壹日。又共同將護照交付
他人以供他人冒名使用，處有期徒刑肆月，如易科罰金，以新臺
幣壹仟元折算壹日。應執行有期徒刑陸月，如易科罰金，以新臺
幣壹仟元折算壹日。
周冠廷共同將護照交付他人以供他人冒名使用，處有期徒刑參月
，如易科罰金，以新臺幣壹仟元折算壹日。
張永發共同將護照交付他人以供他人冒名使用，處有期徒刑參月
，如易科罰金，以新臺幣壹仟元折算壹日。緩刑貳年，並應向公
庫支付新臺幣參萬元。
陳建仁共同將護照交付他人以供他人冒名使用，處有期徒刑參月
，如易科罰金，以新臺幣壹仟元折算壹日。緩刑貳年，並應向公
庫支付新臺幣參萬元。
陳淑芬共同將護照交付他人以供他人冒名使用，處有期徒刑參月
，如易科罰金，以新臺幣壹仟元折算壹日。緩刑貳年，緩刑期間
付保護管束，並向檢察官指定之政府機關、政府機構、行政法人
、社區或其他符合公益目的之機構或團體，提供壹佰捌拾小時之
義務勞務。
黃齡瑞共同將護照交付他人以供他人冒名使用，共貳罪，各處有
期徒刑參月，如易科罰金，均以新臺幣壹仟元折算壹日。應執行
有期徒刑五月，如易科罰金以新台幣壹仟元折算壹日。緩刑貳年
，緩刑期間付保護管束，並向檢察官指定之政府機關、政府機構
、行政法人、社區或其他符合公益目的之機構或團體，提供貳佰
貳拾小時之義務勞務。
黃騰輝共同將護照交付他人以供他人冒名使用，處有期徒刑參月
，如易科罰金，以新臺幣壹仟元折算壹日。緩刑貳年。緩刑期間
付保護管束，並向檢察官指定之政府機關、政府機構、行政法人
、社區或其他符合公益目的之機構或團體，提供壹佰捌拾小時之
義務勞務。
陳昱禎共同將護照交付他人以供他人冒名使用，處有期徒刑參月
，如易科罰金，以新臺幣壹仟元折算壹日。緩刑貳年，並應向公
庫支付新臺幣參萬元。
蔡東明共同將護照交付他人以供他人冒名使用，處有期徒刑參月
，如易科罰金，以新臺幣壹千折算壹日。緩刑貳年，並應向公庫
支付新臺幣參萬元。
柯進雄共同將護照交付他人以供他人冒名使用，處有期徒刑參月
，如易科罰金，以新臺幣壹仟元折算壹日。緩刑貳年，並應向公
庫支付新臺幣參萬元。
王永昌共同將護照交付他人以供他人冒名使用，處有期徒刑參月
，如易科罰金，以新臺幣壹仟元折算壹日。緩刑貳年，並應向公
庫支付新臺幣參萬元。
陳昭宏共同將護照交付他人以供他人冒名使用，處有期徒刑參月
，如易科罰金，以新臺幣壹仟元折算壹日。
    事    實
一、林政廷（綽號「小林」）前因違反臺灣地區及大陸地區人民
    關係條例案件，經臺灣桃園地方法院93年訴字第1936號判決
    處有期徒刑1 年8 月，緩刑4 年確定；又因違反護照條例等
    案件，經臺灣桃園地方法院97年度審訴緝字第48號判決處有
    期徒刑1 年，併科罰金新臺幣10萬元，減為有期徒刑6 月，
    併科罰金新臺幣5 萬元，有期徒刑如易科罰金，以銀元300
    元折算壹日，罰金如易服勞役，以新臺幣1000元折算1 日確
    定；周冠廷前因竊盜案件，經本院96年度簡上字第745 號判
    決處有期徒刑6 月，如易科罰金，以新臺幣1000元折算1 日
    ，減為有期徒刑3 月，如易科罰金，以新臺幣1000元折算1
    日，緩刑2 年確定；陳昭宏前亦因詐欺案件，經本院97年度
    審簡字第6229號判決處有期徒刑2 月，如易科罰金以新臺幣
    1000元折算1 日確定（均不構成累犯）。
二、林政廷仍不知悔悟，自民國96年11月間起，與大陸地區成年
    男子鄭李霖，共謀以臺灣地區人頭孩童名義申請黏貼大陸地
    區孩童相片之護照，俾掩護大陸地區孩童自香港機場持該護
    照入境美國依親，並議定由鄭李霖先在大陸地區與有意協助
    子女偷渡美國之大陸地區父母接洽，及負責安排赴美機票、
    食宿；由林政廷負責在臺灣地區招攬可提供孩童身分資料或
    願意陪同、掩護大陸地區孩童入境美國之臺灣地區人民，而
    以此任務分工之方式共組偷渡集團。林政廷先透過前軍職期
    間認識之同事鄭文傑介紹認識王富貴，林政廷在告知王富貴
    其與大陸地區鄭姓男子之偷渡計畫後，以每招募可提供臺灣
    地區孩童身分資料之人即可賺取1 萬元介紹費為誘因，由王
    富貴邀集其妻張秀鸞（死亡，業經本院判決公訴不受理）、
    王麒鈞、藍陳志元、張永發、陳建仁、陳淑芬、黃齡瑞、李
    薏欣、黃騰輝、陳昱禎、王永昌、陳昭宏等人，再分別由藍
    陳志元邀約周冠廷；由王麒鈞邀約蔡東明，林政廷並另行邀
    集友人柯進雄、黃敬文等人後，均告知欲以臺灣地區人頭孩
    童之護照掩護大陸地區孩童入境美國之犯罪計畫，並議定每
    名大陸地區孩童成功入境美國，將可獲約新臺幣（下同）1
    萬元不等之報酬。其等遂先後掩護如附表所示大陸地區孩童
    入境美國，詳情如下：
  (一)鄭李霖、林政廷為掩護2 名大陸地區孩童於96年12月3 日入
    境美國，林政廷遂向鄭文傑洽詢是否有意提供其子女護照以
    掩護大陸地區孩童入境美國，待鄭文傑允諾配合後，鄭文傑
    與林政廷、鄭李霖及鄭李霖所派遣、負責在香港地區接應之
    不詳成年人士，共同基於將護照交付供他人冒名使用、在機
    場交付證件利用航空器運送非運送契約應載送之人至他國及
    利用非中華民國航空器私行運送大陸地區人民前往美國之犯
    意聯絡，先由鄭文傑提供其子女鄭宜融、鄭垣廷之戶籍謄本
    等身分資料，而以鄭宜融、鄭垣廷之真實年籍資料申請中華
    民國護照，並授權林政廷在護照申請書上黏貼大陸地區孩童
    之照片，嗣經外交部領事事務局承辦之公務員實質審核後，
    核發黏貼大陸地區孩童照片之鄭宜融、鄭垣廷護照。鄭文傑
    取得前開護照後，便依指示前往美國在臺協會臺北辦事處辦
    理美國簽證，待美國簽證核發、鄭李霖亦安排妥赴美機票食
    宿後，鄭文傑便於96年12月1 日持上開護照前往香港，與在
    香港地區接應之不詳成年人士及2 名大陸地區孩童在香港機
    場會合，由鄭文傑將鄭宜融、鄭垣廷之中華民國護照交付予
    大陸地區孩童冒名行使，並與大陸地區孩童共同搭乘美國大
    陸航空公司班機前往美國，於同年月3 日飛抵美國紐澤西州
    NEWARK國際機場而成功掩護2 名大陸地區孩童入境美國（即
    附表編號1 ），鄭文傑因提供子女身分資料辦理護照，並交
    付護照、帶同大陸地區孩童入境美國而獲4 萬元之報酬。
  (二)鄭李霖、林政廷為掩護2 名大陸地區孩童於97年1 月25日入
    境美國，林政廷遂委由王富貴蒐集2 名臺灣地區孩童之身分
    資料，以申辦護照。王富貴乃向友人王麒鈞洽詢是否有意提
    供其子女護照以掩護大陸地區孩童入境美國，待王麒鈞允諾
    配合後，王富貴便介紹王麒鈞認識林政廷。王麒鈞因而與王
    富貴、林政廷、鄭李霖及鄭李霖所派遣、負責在香港地區接
    應之不詳成年人士，共同基於將護照交付供他人冒名使用、
    在機場交付證件利用航空器運送非運送契約應載送之人至美
    國及利用非中華民國航空器私行運送大陸地區人民前往美國
    之犯意聯絡，先由王麒鈞提供其子王志維、王志彬之戶籍謄
    本等身分資料予王富貴，而以王志維、王志彬之真實年籍資
    料申辦中華民國護照，並授權王富貴等人在護照申請書上黏
    貼大陸地區孩童之照片，嗣經外交部領事事務局承辦之公務
    員實質審核後，核發黏貼大陸地區孩童照片之王志維、王志
    彬護照。王麒鈞取得前開護照後，便依指示前往美國在臺協
    會臺北辦事處辦理美國簽證。待美國簽證核發、鄭李霖亦安
    排妥赴美機票食宿後，林政廷、王富貴再安排王富貴之妻張
    秀鸞加入其等犯意聯絡，由張秀鸞於97年1 月中下旬持上開
    護照前往香港，與在香港地區接應、自稱「郭小姐」之不詳
    成年女子及2 名大陸地區孩童在香港機場會合，由張秀鸞將
    王志維、王志彬之中華民國護照交付予大陸地區孩童冒名行
    使，並與大陸地區孩童共同搭乘美國大陸航空公司班機前往
    美國，於同年月25日飛抵美國紐澤西州NEWARK國際機場而成
    功掩護2 名大陸地區孩童入境美國（即附表編號2 ），王麒
    鈞因提供其子身分資料申辦護照而獲2 萬元報酬；王富貴則
    因介紹王麒鈞參與犯罪而獲1 萬元之報酬。
  (三)鄭李霖、林政廷為掩護2 名大陸地區孩童於97年2 月21日入
    境美國，林政廷遂委由王麒鈞蒐集2 名臺灣地區孩童身分資
    料以申辦護照。王麒鈞乃向友人蔡東明洽詢是否有意提供其
    子女護照以掩護大陸地區孩童入境美國，待蔡東明允諾配合
    ，蔡東明遂與王麒鈞、林政廷、鄭李霖及鄭李霖所派遣、負
    責在香港地區接應之不詳成年人士，共同基於將護照交付供
    他人冒名使用、在機場交付證件利用航空器運送非運送契約
    應載送之人至美國及利用非中華民國航空器私行運送大陸地
    區人民前往美國之犯意聯絡，先由蔡東明提供其子女蔡雅琪
    、蔡文欽之戶籍謄本等身分資料予林政廷，而以蔡雅琪、蔡
    文欽之真實年籍資料申辦中華民國護照，並授權林政廷在護
    照申請書上黏貼大陸地區孩童之照片，嗣經外交部領事事務
    局承辦之公務員實質審核後，核發黏貼大陸地區孩童照片之
    蔡雅琪、蔡文欽護照。蔡東明取得前開護照後，便前往美國
    在臺協會臺北辦事處辦理美國簽證。待美國簽證核發、鄭李
    霖亦安排妥赴美機票食宿後，林政廷再指示王麒鈞於97年2
    月間持上開蔡雅琪、蔡文欽護照前往香港，與香港地區接應
    之不詳成年人士及2 名大陸地區孩童在香港機場會合，由王
    麒鈞將蔡雅琪、蔡文欽之中華民國護照交付予大陸地區孩童
    冒名行使，並與大陸地區孩童共同搭乘美國大陸航空公司班
    機前往美國，於同年月21日飛抵美國紐澤西州NEWARK國際機
    場而成功掩護2 名大陸地區孩童入境美國（即附表編號3 ）
    ，蔡東明因提供其子女身分資料申辦護照、王麒鈞亦因介紹
    蔡東明參與犯罪，且交付護照、帶同2 名大陸地區孩童入境
    美國，而分別獲2 萬元之報酬。
  (四)鄭李霖、林政廷另為掩護4 名大陸地區孩童於97年4 月1 日
    入境美國，因而亟需4 本臺灣地區孩童護照支應，林政廷為
    完成該犯罪計畫，先後為下列行為：
  1.林政廷先向友人黃敬文洽詢是否願意提供其子女護照以掩護
    大陸地區孩童入境美國，待黃敬文允諾配合後，黃敬文便與
    與林政廷、鄭李霖及鄭李霖派遣、負責在香港地區接應之不
    詳成年人士，共同基於將護照交付供他人冒名使用、在機場
    交付證件利用航空器運送非運送契約應載送之人至美國及利
    用中華民國航空器私行運送大陸地區人民前往美國之犯意聯
    絡，由黃敬文提供其女黃錚雅之戶籍謄本等身分資料予林政
    廷，而以黃錚雅之真實年籍資料申辦中華民國護照，並授權
    林政廷等人在護照申請書上黏貼大陸地區孩童之照片，嗣經
    外交部領事事務局承辦之公務員實質審核後，核發黏貼大陸
    地區孩童照片之黃錚雅護照。黃敬文取得前開護照後，便依
    指示前往美國在臺協會臺北辦事處辦理美國簽證。
  2.林政廷另委由王富貴蒐集3 本臺灣地區孩童護照，王富貴乃
    分別向友人藍陳志元、張永發、黃齡瑞洽詢是否有意提供其
    等子女護照以掩護大陸地區孩童入境美國，待藍陳志元等人
    允諾配合後，藍陳志元、張永發、黃齡瑞、王富貴亦加入林
    政廷等人上開犯意聯絡，先由藍陳志元、張永發、黃齡瑞提
    供其等子女藍只筠（藍陳志元之女）、劉軒宏（張永發之子
    ）、陸思妤（黃齡瑞之女）之戶籍謄本等身分資料予王富貴
    ，而以藍只筠、劉軒宏、陸思妤之真實年籍資料申辦中華民
    國護照，並授權王富貴等人在護照申請書上黏貼大陸地區孩
    童之照片，嗣經外交部領事事務局承辦之公務員實質審核後
    ，核發黏貼大陸地區孩童照片之藍只筠、劉軒宏、陸思妤護
    照。藍陳志元、張永發、黃齡瑞於取得前開護照後，便前往
    美國在臺協會臺北辦事處辦理美國簽證。
  3.待美國簽證核發、鄭李霖亦安排妥赴美機票食宿後，林政廷
    遂指示藍陳志元持藍只筠護照、張永發持劉軒宏護照、黃敬
    文則持黃錚雅、陸思妤護照於97年3 月底前往香港，與在香
    港地區接應之不詳成年人士及4 名大陸地區孩童在香港機場
    會合，由藍陳志元、張永發、黃敬文將所持藍只筠等臺灣地
    區孩童之中華民國護照交付予大陸地區孩童冒名行使，並與
    大陸地區孩童共同搭乘美國大陸航空公司班機前往美國，於
    同97年4 月1 日飛抵美國紐澤西州NEWARK國際機場而成功入
    境美國（即附表編號4 ～7 ）。藍陳志元、張永發因提供子
    女身分資料及帶同大陸地區孩童入境美國，而各獲2 萬元報
    酬；黃齡瑞、黃敬文亦各獲1 萬元報酬；王富貴則因介紹藍
    陳志元、張永發、黃齡瑞參與犯罪因而獲3 萬元之報酬。
  (五)鄭李霖、林政廷另為掩護3 名大陸地區孩童於97年5 月3 日
    入境美國，因而亟需3 本臺灣地區孩童護照支應，林政廷遂
    先後為下列行為：
  1.林政廷先委由王富貴蒐集3 本臺灣地區孩童護照，王富貴乃
    分別向友人王永昌、李薏欣（由本院另案審結）、陳淑芬洽
    詢是否有意提供其等子女護照以掩護大陸地區孩童入境美國
    ，待王永昌等人允諾配合後，其等與王富貴、林政廷、鄭李
    霖及鄭李霖所派遣、負責在香港地區接應之不詳人士便共同
    基於將護照交付他人供他人冒行使用、在機場交付證件利用
    航空器運送非運送契約應載送之人至每美國及利用非中華民
    國航空器私行運送大陸地區人民前往美國之犯意聯絡，先由
    王永昌、李薏欣、陳淑芬提供其等子女王冠婷、王冠翔（王
    永昌子女）、陳姵臻、陳彥廷（李薏欣子女）、林佳韋（陳
    淑芬之子）之戶籍謄本等身分資料予王富貴，而以王冠婷、
    王冠翔、陳姵臻、陳彥廷、林佳韋之真實年籍資料申辦中華
    民國護照，並授權王富貴等人在護照申請書上黏貼大陸地區
    孩童之照片，惟其中王冠翔、陳彥廷之身分資料經與該次欲
    入境美國之大陸地區孩童比對差距過大，且該次亦僅需3 名
    臺灣地區孩童護照，林政廷等人遂僅以王冠婷、陳姵臻、林
    佳韋之身分資料申辦護照，經外交部領事事務局承辦之公務
    員實質審核後，核發黏貼大陸地區孩童照片之王冠婷、陳姵
    臻、林佳韋護照。王永昌、李薏欣、陳淑芬於取得前開護照
    後，再前往美國在臺協會臺北辦事處辦理美國簽證。
  2.待美國簽證核發、鄭李霖亦安排妥赴美機票食宿後，王富貴
    再安排黃齡瑞加入其等上開犯意聯絡，由王富貴持王冠婷護
    照、黃齡瑞持陳姵臻護照、陳淑芬持林佳韋護照於97年4 月
    底前往香港，與在香港地區接應之不詳成年人士及3 名大陸
    地區孩童在香港機場會合，由王富貴、黃齡瑞、陳淑芬將所
    持王冠婷等臺灣地區孩童之中華民國護照交付予大陸地區孩
    童冒名行使，並與大陸地區孩童共同搭乘美國大陸航空公司
    班機前往美國，於同97年5 月3 日飛抵美國紐澤西州NEWARK
    國際機場而成功入境美國（即附表編號8 ～10）。陳淑芬、
    黃齡瑞、王永昌因提供其等子女身分資料申辦護照，或交付
    護照、帶同大陸地區孩童入境美國，分別獲1 萬、1 萬、2
    萬元之報酬；王富貴則因介紹王永昌、李薏欣、陳淑芬參與
    犯罪而獲3 萬元之報酬。
  (六)鄭李霖、林政廷復為掩護4 名大陸地區孩童於97年6 月1 日
    入境美國，除已持前王永昌提供、符合大陸地區孩童身分之
    王冠翔身分資料申辦護照外，另需3 本臺灣地區孩童護照支
    應，林政廷遂先後為下列行為：
  1.林政廷先向友人柯進雄洽詢是否願意提供其子女護照以掩護
    大陸地區孩童入境美國，待柯進雄允諾配合後，柯進雄便與
    與林政廷、鄭李霖及鄭李霖派遣、負責在香港地區接應之不
    詳成年人士，共同基於將護照交付供他人冒名使用、在機場
    交付證件利用航空器運送非運送契約應載送之人至美國及利
    用中華民國航空器私行運送大陸地區人民前往美國之犯意聯
    絡，由柯進雄提供其子女柯寒薰、柯文賢之戶籍謄本等身分
    資料予林政廷，而以柯寒薰、柯文賢之真實年籍資料申辦中
    華民國護照，並授權林政廷在護照申請書上黏貼大陸地區孩
    童之照片，嗣經外交部領事事務局承辦之公務員實質審核後
    ，核發黏貼大陸地區孩童照片之柯寒薰、柯文賢護照。
  2.林政廷另委由王富貴蒐集1 本臺灣地區孩童護照，王富貴乃
    向友人陳昭宏洽詢是否有意提供其等子女護照以掩護大陸地
    區孩童入境美國，待陳昭宏允諾配合後，陳昭宏、王富貴亦
    加入林政廷等人上開犯意聯絡，由陳昭宏提供其等女陳婉儀
    之戶籍謄本等身分資料予王富貴，而以陳婉儀之真實年籍資
    料申辦中華民國護照，並授權王富貴等人在護照申請書上黏
    貼大陸地區孩童之照片，經外交部領事事務局承辦之公務員
    實質審核後，核發黏貼大陸地區孩童照片之陳婉儀護照。陳
    昭宏於取得前開護照後，再前往美國在臺協會臺北辦事處辦
    理美國簽證。
  3.待美國簽證核發、鄭李霖亦安排妥赴美機票食宿後，王富貴
    再安排友人黃敬文、黃騰輝、陳昱禎加入其等上開犯意聯絡
    ，由黃敬文持柯寒薰、柯文賢護照、黃騰輝持陳婉儀護照、
    陳昱禎持王冠翔護照於97年5 月底前往香港，與在香港地區
    接應之不詳成年人士及4 名大陸地區孩童在香港機場會合，
    由黃敬文、黃騰輝、陳昱禎將所持柯寒薰等臺灣地區孩童之
    中華民國護照交付予大陸地區孩童冒名行使，並與大陸地區
    孩童共同搭乘美國大陸航空公司班機前往美國，於同97年6
    月1 日飛抵美國紐澤西州NEWARK國際機場而成功入境美國（
    即附表編號11～13）。柯進雄及陳昭宏、黃敬文、黃騰輝、
    陳昱禎等人因提供子女身分資料申辦護照，或在機場交付護
    照、帶同大陸地區孩童入境美國，而分別獲2 萬元及1 萬元
    之報酬；王富貴亦因介紹陳昭宏參與犯罪而獲1 萬元之報酬
    。
  (七)鄭李霖、林政廷為掩護3 名大陸地區孩童於97年6 月15日入
    境美國，除已持前李薏欣提供、符合大陸地區孩童身分之陳
    彥廷身分資料申辦護照外，尚需2 本臺灣地區孩童護照支應
    ，林政廷遂先後為下列行為：
  1.林政廷先委由王富貴蒐集臺灣地區孩童護照，王富貴乃向友
    人陳建仁洽詢是否有意提供其子女護照以掩護大陸地區孩童
    入境美國，待陳建仁允諾配合後，陳建仁與王富貴、林政廷
    、鄭李霖及鄭李霖所派遣、負責在香港地區接應之不詳人士
    便共同基於將護照交付他人供他人冒行使用、在機場交付證
    件利用航空器運送非運送契約應載送之人至美國及利用非中
    華民國航空器私行運送大陸地區人民前往美國之犯意聯絡，
    先由陳建仁提供其子陳彥伯之戶籍謄本等身分資料予王富貴
    ，而以陳彥伯之真實年籍資料申請中華民國護照，並授權王
    富貴等人在護照申請書上黏貼大陸地區孩童之照片，經外交
    部領事事務局承辦之公務員實質審核後，核發黏貼大陸地區
    孩童照片之陳彥伯護照。陳建仁於取得前開護照後，再前往
    美國在臺協會臺北辦事處辦理美國簽證。
  2.林政廷另委由藍陳志元蒐集1 本臺灣地區孩童護照，藍陳志
    元乃向友人周冠廷洽詢是否有意提供其子女護照以掩護大陸
    地區孩童入境美國，待周冠廷允諾配合後，周冠廷、藍陳志
    元亦加入林政廷等人上開犯意聯絡，先由周冠廷提供其子周
    士中之戶籍謄本等身分資料予藍陳志元，而以周士中之真實
    年籍資料申請中華民國護照，並授權藍陳志元等人在護照申
    請書上黏貼大陸地區孩童之照片，經外交部領事事務局承辦
    之公務員實質審核後，核發黏貼大陸地區孩童照片之周士中
    護照。周冠廷於取得前開護照後，再前往美國在臺協會臺北
    辦事處辦理美國簽證。
  3.待美國簽證核發、鄭李霖亦安排妥赴美機票食宿後，林政廷
    再指示陳建仁持陳彥廷、陳彥伯護照、周冠廷持周士中護照
    於97年6 月中前往香港，與在香港地區接應之不詳成年人士
    及3 名大陸地區孩童在香港機場會合，由陳建仁、周冠廷將
    所持陳彥廷等臺灣地區孩童之中華民國護照交付予大陸地區
    孩童冒名行使，並與大陸地區孩童共同搭乘美國大陸航空公
    司班機前往美國，於同97年6 月15日飛抵美國紐澤西州NEW
    ARK 國際機場而成功入境美國（即附表編號14～16）。陳建
    仁、周冠廷因提供其等子女身分資料並交付護照、帶同大陸
    地區孩童入境美國，而各獲1 萬元、2 萬元報酬；藍陳志元
    因介紹周冠廷參與犯罪，亦獲1 萬元之報酬。
  (八)嗣因藍陳志元、李薏欣於97年7 月20日持邱世之女邱琪淇、
    邱筱婷、蘇勝平之子蘇文楷之護照欲掩護3 名大陸地區孩童
    通關入境美國時，遭美國海關人員察覺有異當場逮捕（由本
    院另行審結），經蒐證後函知我國外交部領事事務局轉知內
    政部警政署航空警察局查處，因而查悉上情。
三、案經內政部入出國及移民署、內政部警政署航空警察局移送
    臺灣桃園地方法院檢察署呈請臺灣高等法院檢察署令轉臺灣
    高雄地方法院檢察署檢察官偵辦起訴。
    理    由
壹、程序方面：
    本件被告林政廷、鄭文傑、王富貴、王麒鈞、黃敬文、藍陳
    志元、周冠廷、張永發、陳建仁、陳淑芬、黃齡瑞、黃騰輝
    、陳昱禎、蔡東明、柯進雄、王永昌、陳昭宏等人所犯係死
    刑、無期徒刑、最輕本刑為3 年以上有期徒刑以外之罪，其
    等於審判程序中就被訴事實為有罪之陳述，經告知簡式審判
    程序之旨，並聽取公訴人及被告之意見後，本院依刑事訴訟
    法第273 條之1 第1 項之規定，裁定由受命法官獨任進行簡
    式審判程序。
貳、實體方面：
一、認定犯罪事實所憑之證據及理由：
  (一)訊據被告林政廷、鄭文傑、王富貴、王麒鈞、黃敬文、藍陳
    志元、周冠廷、張永發、陳建仁、陳淑芬、黃齡瑞、黃騰輝
    、陳昱禎、蔡東明、柯進雄、王永昌、陳昭宏等人對於上開
    犯行，於本院準備程序中均坦承不諱（見本院審訴卷第130
    頁～第136 頁、第179 頁；本院訴字1 卷第123 頁、第204
    頁～第205 頁；本院訴字2 卷第82頁～第111 頁），並有黏
    貼大陸地區孩童照片之各臺灣地區孩童護照申請資料、美國
    在臺協會臺北辦事處98年7 月22日函及附件美國入出境資料
    等件附卷可考（以上證據資料詳見附表證據欄所示），足認
    上開被告等人之自白核與事實相符，堪可採信。
  (二)又按共同正犯，係共同實施犯罪行為之人，在共同意思範圍
    內，各自分擔犯罪行為之一部，相互利用他人之行為，以達
    其犯罪之目的，其成立不以全體均參與實施犯罪構成要件之
    行為為要件。共同正犯之意思聯絡，不以數人間直接發生者
    為限，間接之聯絡者，亦包括在內，復不限於事前有所謀議
    ，僅於行為當時有共同犯意之聯絡，於行為當時，基於相互
    之認識，不論明示通謀或相互間默示合致，以共同犯罪之意
    思參與，均屬之；而行為分擔，亦不以每一階段皆有參與為
    必要，倘具有相互利用其行為之合同意思所為，仍應負共同
    正犯之責，良以共同正犯，於合同意思範圍內，組成一共犯
    團體，團體中任何一人之行為，均為共犯團體之行為，他共
    犯均須負共同責任，初無分別何一行為係何一共犯所實施之
    必要（最高法院55年度台上字第522 號、87年度台非字第35
    號、77年台上字第2135號判例意旨參照）。經查，被告林政
    廷與共犯鄭李霖為順利完成上開7 次協助大陸地區孩童非法
    入境美國之犯罪計畫，被告林政廷於輾轉招攬被告鄭文傑、
    王富貴、王麒鈞、黃敬文、藍陳志元、周冠廷、張永發、陳
    建仁、陳淑芬、黃齡瑞、黃騰輝、陳昱禎、蔡東明、柯進雄
    、王永昌、陳昭宏等人加入附表所示各次犯罪前，均先告知
    欲以臺灣地區人頭孩童之護照掩護大陸地區孩童入境美國之
    犯罪計畫，故附表所示各次犯行，雖分別由鄭文傑、王麒鈞
    、蔡東明、張永發、黃敬文、黃齡瑞、王永昌、李薏欣、陳
    淑芬、柯進雄、陳昭宏、陳建仁、周冠廷提供其等子女身分
    資料申辦護照；其中鄭文傑、王麒鈞、藍陳志元、張永發、
    黃敬文、黃齡瑞、陳建仁、陳淑芬、周冠廷並與王富貴、張
    秀鸞、陳昱禎等人負責前往香港地區將取得之臺灣地區孩童
    護照交予大陸地區孩童並掩護其等入境美國等情，業經認定
    如前，且各次犯罪中，提供子女身分資料申辦護照之被告、
    親抵香港掩護大陸地區孩童入境美國之被告相互間或素未謀
    面，惟參酌其等各對於掩護大陸地區孩童入境美國之犯罪計
    畫，與林政廷、鄭李霖有共同之認識，而在合同之意思範圍
    內，利用彼此之行為以達犯罪目的，其等就上開各次犯行，
    與對於該次犯行均有參與犯罪之被告，均應共負交付護照、
    非法使大陸地區孩童入境美國之罪責。
  (三)綜上所述，被告林政廷等人上開犯行，均堪認定，應予依法
    論科。
二、論罪科刑：
  (一)新舊法比較：
    被告林政廷等人行為後，入出國及移民法於96年12月26日總
    統華總一義字第09600174091 號令修正公布全文97條，於97
    年7 月22日行政院院臺治字第0970029826號令定自97年8 月
    1 日施行，該次修正中將原第53條規定移置於第73條，法定
    刑並由原「三年以下有期徒刑、拘役或科或併科新臺幣1 百
    萬元以下罰金」，修正後提高為「五年以下有期徒刑，得併
    科新臺幣二百萬元以下罰金」，比較新舊法結果，以修正前
    入出國及移民法第53條規定較有利於被告林政廷等人，依刑
    法第2 條第1 項前段規定，其等上開犯行自應適用修正前入
    出國及移民法第53條規定論處。
  (二)又按「犯罪之行為或結果，有一在中華民國領域內者，為在
    中華民國領域內犯罪」，刑法第4 條定有明文，此條規定犯
    罪事實有一在中華民國境內，有一部不在中華民國領域內犯
    罪，亦有適用，殊為顯然。依犯罪之態樣，牽連犯、連續犯
    之裁判上一罪，或接續犯、繼續犯等實質上一罪之案件，有
    全部、一部關係，而有一在中華民國境內為之者，均應適用
    我國刑法處罰。又犯罪型態有一人單獨為之，有二人以上為
    之，若二人以上共犯牽連犯之裁判上一罪，或共犯實質上一
    罪，其所犯之罪復有全部一部情形，且有一部在國內一部在
    國外為之，即應有刑法第4 條之適用（最高法院85年度台上
    字第3263號判決要旨參照）。再者，刑法第7 條規定：對於
    違反臺灣地區與大陸地區人民關係條例第80條第1 項規定之
    臺灣地區人民在中華民國領域外私行運送大陸地區人民前往
    臺灣地區及大陸地區以外之國家或地區者，不適用之，同條
    例第80條第3 項亦有明文規定。查被告林政廷等人在中華民
    國領域外之香港將中華民國孩童護照交付大陸地區孩童冒名
    行使，再利用不知情之美國大陸航空公司航空器私行運送大
    陸地區孩童偷渡前往美國，本院對被告林政廷等人違反臺灣
    地區與大陸地區人民關係條例第28條之1 第1 項、第80條第
    1 項之犯行部分依法有刑事審判權外，就其等於香港機場交
    付護照供大陸地區孩童冒名使用所犯違反護照條例、入出國
    及移民法犯罪部分，因被告林政廷等人交付上開中華民國護
    照予大陸地區人民持用目的，係在使該大陸地區人民得持以
    搭乘飛機偷渡美國，自與前述被告違反臺灣地區與大陸地區
    人民關係條例第28條之1 第1 項、第80條第1 項之犯行部分
    ，有裁判上一罪之關係，依上開說明，本院就被告林政廷等
    人違反護照條例、入出國及移民法部分犯行，亦有刑事審判
    權，先予敘明。
  (三)核被告林政廷、鄭文傑、王富貴、王麒鈞、黃敬文、藍陳志
    元、周冠廷、張永發、陳建仁、陳淑芬、黃齡瑞、黃騰輝、
    陳昱禎、蔡東明、柯進雄、王永昌、陳昭宏上開所為，均係
    犯護照條例第24條第3 項將護照交付他人供他人冒名使用罪
    、臺灣地區與大陸地區人民關係條例第80條第1 項前段之臺
    灣地區人民不得利用非中華民國航空器，私行運送大陸地區
    人民前往臺灣地區及大陸地區以外之國家罪及修正前入出國
    及移民法第53條第2 項、第1 項之在機場以交付證件之方式
    利用航空器運送非運送契約應載之人至他國罪。
  (四)又事實(一)部分被告鄭文傑、事實(二)部分被告王麒鈞、王富貴
    、事實(三)部分蔡東明、王麒鈞、事實(四)部分藍陳志元、張永
    發、黃敬文、黃齡瑞、王富貴、事實(五)部分被告王永昌、李
    薏欣、陳淑芬、黃齡瑞、王富貴、事實(六)部分被告柯進雄、
    陳昭宏、王永昌、黃敬文、黃騰輝、陳昱禎、王富貴、事實
    (七)部分被告李薏欣、陳建仁、周冠廷、王富貴、藍陳志元分
    別與被告林政廷及共犯鄭李霖、香港地區接應人士有犯意聯
    絡及行為分擔，為共同正犯。被告林政廷、鄭李霖係分別以
    協助大陸地區孩童於96年12月3 日、97年1 月25日、97年2
    月21日、97年4 月1 日、97年5 月3 日、97年6 月1 日、97
    年6 月15日入境美國為犯罪計畫，為完成各該計畫，而招攬
    如事實(一)至(七)所示被告參與犯罪，自應分別以事實(一)至(七)視
    為一次犯罪，先予敘明。又被告林政廷等人事實(一)至(七)所示
    將護照交付他人供冒名使用，及在機場交付證件利用航空器
    運送非運送契約應載送之人至美國、利用非中華民國航空器
    私行運送大陸地區人民前往美國等3 罪間，均係基於單一掩
    護大陸地區人民非法入境美國之決意，為達成該犯行所為之
    各個舉動，應屬法律概念之一行為，其一行為觸犯上開3 罪
    名，為想像競合犯，應依刑法第55條規定，各從一重論以護
    照條例第24條第3 項之將護照交付他人供他人冒名使用罪處
    斷。另被告林政廷等人基於同一犯罪計畫，於同一日期一次
    掩護多名大陸地區孩童入境美國，係以一行為觸犯數違反護
    照條例之犯罪，應僅論以一罪。再者，被告王永昌交付2 名
    子女身分資料所辦理之護照，雖分別為被告林政廷用於97年
    5 月3 日、同年6 月1 日掩護大陸地區孩童入境美國犯行，
    惟因被告王永昌係以一次之交付行為，觸犯數違反護照條例
    之犯罪，為同種想像競合犯，亦僅論以一將護照交付他人供
    他人冒名使用罪。
  (五)被告林政廷所犯事實(一)至(七)犯行、被告王富貴所犯事實(二)(四)
    (五)(六)(七)犯行、被告王麒鈞所犯事實(二)(三)犯行、被告黃敬文所
    犯事實(四)(六)犯行、被告藍陳志元所犯事實(四)(七)犯行及被告黃
    齡瑞所犯事實(四)(五)犯行間，犯意個別、行為互殊，應分論併
    罰之。爰審酌被告林政廷、鄭文傑、王富貴、王麒鈞、黃敬
    文、藍陳志元、周冠廷、張永發、陳建仁、陳淑芬、黃齡瑞
    、黃騰輝、陳昱禎、蔡東明、柯進雄、王永昌、陳昭宏等人
    為掩護大地區孩童非法入境美國，分別以提供子女身份資料
    、或親赴香港機場交付護照、偕同大陸地區孩童入境美國之
    方式完成上開犯行，不僅有害國家聲譽，並直接影響兩岸及
    他國海關對於入出境之管制，所為實不足取，惟犯後均坦承
    犯行，態度良好，兼衡酌被告林政廷前已有多次犯違反臺灣
    地區與大陸地區人民關係條例、護照條例等罪之前科，有臺
    灣高等法院被告前案紀錄表附卷可查（見本院訴字卷(二)第頁
    ），於本件犯行中與大陸地區男子鄭李霖立於犯罪計畫之主
    導地位；至被告王富貴、王麒鈞、藍陳志元由原被動之犯罪
    參與者轉而積極招攬他人加入犯罪，壯大被告林政廷偷渡集
    團之組織，情節自較單純受命行事之其餘被告為重等一切情
    狀，分別量處如主文所示之刑，並就被告林政廷、王富貴、
    王麒鈞、藍陳志元、黃敬文、黃齡瑞之宣告刑合併定應執行
    之刑，以資儆懲。至公訴檢察官雖就被告林政廷、王富貴上
    開之犯行，各求處應執行有期徒刑4 年、3 年4 月，其餘被
    告犯行則均求處有期徒刑5 月，然本院審酌上情及公訴人求
    刑內容後，認公訴人上開之求刑部分應屬過重，以主文所示
    之宣告刑為適當，附此敘明。
  (六)末查，被告鄭文傑、黃敬文、張永發、陳建仁、陳淑芬、黃
    齡瑞、黃騰輝、陳昱禎、蔡東明、柯進雄、王永昌前未曾因
    故意犯罪受有期徒刑以上刑之宣告或5 年內未曾因故意犯罪
    受有期徒刑以上刑之宣告，有卷附臺灣高等法院被告前案紀
    錄表可按（見本院訴字2 卷第130 頁～第133 頁、第136 頁
    、第139 頁～第140 頁、第143 頁、第157 頁～第159 頁）
    ，其等多經濟困頓，為圖小利而誤觸刑典，且犯罪惡行、涉
    案情節均尚屬輕微，經此偵審程序及刑之宣告後，應知警惕
    ，信無再犯之虞，本院認前開所宣告之刑，以暫不執行為適
    當，併予宣告緩刑2 年，以啟自新。又為促其等謹記教訓，
    爰依刑法第74條第2 項第4 款、第5 款規定，並斟酌其等意
    願（見本院訴字2 卷第127 頁～第128 頁），另命其等於緩
    刑期間內完成義務勞務或向公庫支付一定金額之附加條件。
    其中，就緩刑宣告附加應完成一定時數義務勞務之被告，並
    依刑法第93條第1 項第2 款規定，諭知於緩刑期間付保護管
    束。至被告周冠廷前因竊盜案件，經本院96年度簡上字第74
    5 號判處有期徒刑3 月，如易科罰金以1000元折算1 日，緩
    刑2 年確定；被告陳昭宏因詐欺案件，經本院97年度審簡字
    第6229號判處有期徒刑2 月，如易科罰金以1000元折算1 日
    確定，亦有臺灣高等法院被告前按紀錄表附卷可憑（見本院
    訴字2 卷第134 頁），均於5 年內曾因故意犯罪受有期徒刑
    以上刑之宣告，與刑法第74條第1 項第1 、2 款之緩刑要件
    尚有未符，本院依法不得為緩刑之宣告；另被告王富貴、王
    麒鈞、藍陳志元雖亦無前科（見本院訴字(二)卷第135 頁、第
    137 頁～第138 頁），惟其等於本案中涉案程度較深，已如
    前述，本院認亦不宜予緩刑之宣告，均併予指明。
三、不另為無罪諭知部分：
  (一)公訴意旨另以：被告林政廷、鄭文傑、王富貴、張秀鸞、王
    麒鈞、黃敬文、藍陳志元、周冠廷、張永發、陳建仁、陳淑
    芬、黃齡瑞、李薏欣、黃騰輝、陳昱禎、蔡東明、柯進雄、
    王永昌、陳昭宏等人與大陸人士鄭李霖另共同基於行使使公
    務員登載不實文書之犯意聯絡，利用未滿14歲以下國人申請
    護照僅需提供戶籍謄本或戶口名簿，我國外交部領事事務局
    承辦公務員並無國民身分證或任何檔存照片可供與護照申請
    書上之照片比對之便，提供附表編號1 至16臺灣地區孩童身
    分資料、大陸地區孩童照片向我國外交部領事事務局高雄辦
    事處申辦中華民國護照，使不知情之承辦公務員登載於職務
    上所掌之公文書並據以核發，被告林政廷等人即取得貼有大
    陸地區孩童照片之中華民國護照，足以生損害於如附表所示
    之臺灣地區孩童，及外交部領事事務局對於護照核發管理之
    正確性，因認上開被告另涉犯刑法第216 條、第214 條行使
    使公務員登載不實文書罪嫌。
  (二)惟查刑法第214 條所謂使公務員登載不實事項於公文書罪，
    須一經他人之聲明或申報，公務員即有登載之義務，並依其
    所為之聲明或申請予以登載，而屬不實之事項者，始足構成
    ，若其所為聲明或申報，公務員尚須為實質之審查，以判斷
    其真實與否，始得為一定之記載者，即非本罪所稱之使公務
    員登載不實（最高法院82年度台非字第402 號判例意旨參照
    ）。經查護照條例第18條、第21條第1 項分別規定：「申請
    人有下列情形之一者，主管機關或駐外館處應不予核發護照
    ：一、冒用身分，申請資料虛偽不實，或以不法取得、偽造
    、變造之證件申請者。二、經司法或軍法機關通知主管機關
    者。三、其他行政機關依法律限制申請人出國或申請護照並
    通知主管機關者」、「主管機關或駐外館處依第18條、第19
    條規定為處分時，除有第18 條 第3 款、第19條第1 項第3
    款、第4 項第4 款至第6 款規定之情形外，應同時以書面敘
    明理由，通知當事人，並應附記不服之救濟程序」。又依護
    照條例施行細則第43條、第44條之規定：「領事事務局為辦
    理護照核、補、換發作業，得經由電腦連結內政部取得國籍
    變更資料、國民身分證補、換發資料，及國防部國軍人事現
    員系統之國軍人員資料，經由線上查詢取得入出國主管機關
    之旅客入出國查詢系統資料」、「有下列情形之一者，主管
    機關或駐外館處得於受理申請後一個月內，通知申請人於二
    個月內補件或約請申請人面談：一、申請資料或照片與所繳
    身分文件或與檔存前領護照資料有相當差異者。二、所繳證
    件之真偽有向發證機關查證之必要者。三、申請人對申請事
    項之說明有虛偽陳述或隱瞞重要事項之嫌，需時查證者」、
    「申請人未依第一項規定補件或面談者，除依規定不予核發
    護照外，所繳護照規費不予退還」。是依上開規定及說明，
    領事局核發護照，須詳加核對、確認，依一定程序而為實質
    之審查，並非一經提出申請，領事局即當然有核發護照之義
    務甚明。
  (三)本件起訴意旨雖以14歲以下國人申請護照僅需提供戶籍謄本
    或戶口名簿，且我國外交部領事事務局承辦公務員並無國民
    身分證或檔存照片可供比對為由，認承辦公務員無實質審核
    義務。惟依前揭護照條例第18條、第21條之說明，並未排除
    承辦公務人員對於14歲以下國人申請護照是否有冒用身分，
    申請資料虛偽不實，或以不法取得、偽造、變造之證件申請
    之審核義務，且縱我國外交部領事事務局承辦公務員並無國
    民身分證或檔存照片可供比對，依前揭護照條例施行細則第
    44條規定，承辦公務人員非不得以14歲以下國人申辦所繳之
    戶籍謄本、戶口名簿與申請資料或照片進行比對，此亦為被
    告林政廷在取得臺灣地區孩童之身分資料後，仍須擇取其中
    與欲入境美國之大陸地區孩童樣貌等身分特徵相符者，始持
    該臺灣地區孩童之身分資料申辦護照之原因。從而，依首揭
    說明，起訴意旨所指該部分犯行，與刑法第214 條之本質及
    構成要件不符，不能成立該部分犯罪。又公訴意旨認此部分
    與上開論罪部分有想像競合之裁判上一罪關係，此部分自無
    庸另為無罪之諭知，附此述明。
據上論斷，應依刑事訴訟法第273 條之1 第1 項、第284 條之1
、第299 條第1 項，刑法第2 條第1 項前段、第30條第2 項、第
28條、第55條、第51條第5 款、第41條第1 項前段、第8 項、第
74條第1 項第1 款、第2 款、第2 項第4 款、第5 款、第93條第
1 項第2 款，刑法施行法第1 條之1 第1 項、第2 項前段，臺灣
地區與大陸地區人民關係條例第28條之1 第2 項、第80條第1項
，修正前入出國及移民法第53條第2 項、第1 項，護照條例第24
條第3 項，判決如主文。
本案經檢察官李英霆到庭執行職務。
中    華    民    國    99    年    6     月    30    日
                刑事第十八法庭   法  官     王  琁
上正本證明與原本無異
如不服本判決應於收受本判決後10日內向本院提出上訴書狀，其
未敘述上訴理由者，並得於提起上訴後10日內向本院補提理由書
狀（均須按他造當事人之人數附繕本）「切勿逕送上級法院」。
中    華    民    國    99    年    6     月    30    日
                                 書記官     黃國忠
附錄本判決論罪科刑法條： 
護照條例第24條
偽造、變造護照足以生損害於公眾或他人者，處 5 年以下有期
徒刑，併科新臺幣 50 萬元以下罰金。
行使前項文書者，亦同。
將護照交付他人或謊報遺失以供他人冒名使用者，處 5 年以下
有期徒刑、拘役或科或併科新臺幣 10 萬元以下罰金。
臺灣地區與大陸地區人民關係條例第28條之1
（船舶、航空器及其他運輸工具不得私運大陸地區人民）
中華民國船舶、航空器及其他運輸工具，不得私行運送大陸地區
人民前往臺灣地區及大陸地區以外之國家或地區。
臺灣地區人民不得利用非中華民國船舶、航空器或其他運輸工具
，私行運送大陸地區人民前往臺灣地區及大陸地區以外之國家或
地區。
臺灣地區與大陸地區人民關係條例第80條
（罰則）
中華民國船舶、航空器或其他運輸工具所有人、營運人或船長、
機長、其他運輸工具駕駛人違反第 28 條規定或違反第 28 條之
 1 第 1 項規定或臺灣地區人民違反第 28 條之 1 第 2 項規定
者，處 3 年以下有期徒刑、拘役或科或併科新臺幣 1 百萬元以
上 1 千 5 百萬元以下罰金。但行為係出於中華民國船舶、航空
器或其他運輸工具之船長或機長或駕駛人自行決定者，處罰船長
或機長或駕駛人。
前項中華民國船舶、航空器或其他運輸工具之所有人或營運人為
法人者，除處罰行為人外，對該法人並科以前項所定之罰金。但
法人之代表人對於違反之發生，已盡力為防止之行為者，不在此
限。
刑法第 7 條之規定，對於第 1 項臺灣地區人民在中華民國領域
外私行運送大陸地區人民前往臺灣地區及大陸地區以外之國家或
地區者，不適用之。
第 1 項情形，主管機關得處該中華民國船舶、航空器或其他運
輸工具一定期間之停航，或廢止其有關證照，並得停止或廢止該
船長、機長或駕駛人之執業證照或資格。
96年12月26日修正公布前入出國及移民法第53條
在機場、港口以交換、交付證件或其他非法方法，利用航空器、
船舶或其他運輸工具運送非運送契約應載之人至他國者，處三年
以下有期徒刑、拘役或科或併科新台幣一百萬元以下罰金。
前項之未遂犯，罰之。
┌────────────────────────────────────┐
│附表                                                                    │
├──┬─────┬───────┬────┬───────┬──────┤
│編號│被蒐購身分│大陸孩童使用他│使用前開│  相關證據    │涉案被告之宣│
│    │資料之臺灣│人護照冒名入境│護照掩護│              │告刑        │
│    │孩童姓名  │美國時間、地點│大陸孩童│              │            │
│    │          │、航空器所屬公│入境美國│              │            │
│    │          │司名稱        │者      │              │            │
├──┼─────┼───────┼────┼───────┼──────┤
│ 1. │鄭文傑之子│1.使用鄭宜融護│鄭文傑  │1.鄭宜融、鄭垣│1.鄭文傑共同│
│    │鄭宜融、鄭│照部分：      │        │  廷護照申請資│  將護照交付│
│    │垣廷      │96年12月3日 ，│        │  料（偵2卷第 │  他人以供他│
│    │          │美國紐澤西州NE│        │  45～46頁反面│  人冒名使用│
│    │          │WARK國際機場，│        │  ）。        │  ，處有期徒│
│    │          │美國大陸航空公│        │2.美國在臺協會│  刑3月，如 │
│    │          │司            │        │  臺北辦事處98│  易科罰金，│
│    │          ├───────┤        │  年7 月22日函│  以新臺幣10│
│    │          │2.使用鄭垣廷護│        │  檢附鄭宜融、│  00元折算1 │
│    │          │照部分：      │        │  鄭垣廷、鄭文│  日。緩刑2 │
│    │          │96年12月3日， │        │  傑等3 人入境│  年，緩刑期│
│    │          │美國紐澤西州NE│        │  美國時間、城│  間付保護管│
│    │          │WARK國際機場，│        │  市及搭乘飛機│  束，並向檢│
│    │          │美國大陸航空公│        │  所屬航空公司│  察官指定之│
│    │          │司            │        │  名稱等資料（│  政府機關、│
│    │          │              │        │  見偵4卷第29 │  政府機構、│
│    │          │              │        │  8 頁～第300 │  行政法人、│
│    │          │              │        │  頁）。      │  社區或其他│
│    │          │              │        │3.被告鄭文傑、│  符合公益目│
│    │          │              │        │  林政廷於本院│  的之機構或│
│    │          │              │        │  準備程序、審│  團體，提供│
│    │          │              │        │  理程序之自白│  180 小時之│
│    │          │              │        │  （見院審訴卷│  義務勞務。│
│    │          │              │        │  第130 頁、第│2.林政廷共同│
│    │          │              │        │  179頁；本院 │  將護照交付│
│    │          │              │        │  訴字1 卷第12│  他人以供他│
│    │          │              │        │  3 頁；訴字2 │  人冒名使用│
│    │          │              │        │  卷第82頁～第│  ，處有期徒│
│    │          │              │        │  83頁）。    │  刑7 月。  │
│    │          │              │        │              │            │
├──┼─────┼───────┼────┼───────┼──────┤
│ 2. │王麒鈞之子│1.使用王志維護│張秀鸞  │1.王志維、王志│1.王麒鈞共同│
│    │王志維、王│照部分：      │        │  彬護照申請資│  將護照交付│
│    │志彬      │97年1 月25 日 │        │  料（偵2卷第1│  他人以供他│
│    │          │，美國紐澤西州│        │  06 頁～第107│  人冒名使用│
│    │          │NEWARK國際機場│        │  頁反面）。  │  ，處有期徒│
│    │          │，美國大陸航空│        │2.美國在臺協會│  刑3 月，如│
│    │          │公司          │        │  臺北辦事處98│  易科罰金，│
│    │          │              │        │  年7 月22日函│  以新臺幣10│
│    │          ├───────┤        │  檢附王志維、│  00 元折算1│
│    │          │2.使用王志彬護│        │  王志彬、張秀│  日。      │
│    │          │照部分：      │        │  鸞入境美國時│2.王富貴共同│
│    │          │97年1 月25 日 │        │  間、城市及搭│  將護照交付│
│    │          │，美國紐澤西州│        │  乘飛機所屬航│  他人以供他│
│    │          │NEWARK國際機場│        │  空公司名稱（│  人冒名使用│
│    │          │美國大陸航空公│        │  見偵4 卷第26│  ，處有期徒│
│    │          │司            │        │  2 頁～第264 │  刑4 月，如│
│    │          │              │        │  頁）。      │  易科罰金，│
│    │          │              │        │3.被告王麒鈞、│  以新臺幣10│
│    │          │              │        │  王富貴、林政│  00元折算1 │
│    │          │              │        │  廷於本院準備│  日。      │
│    │          │              │        │  程序、審理程│3.林政廷共同│
│    │          │              │        │  序中之自白（│  將護照交付│
│    │          │              │        │  見本院審訴卷│  他人以供他│
│    │          │              │        │  第131 頁、第│  人冒名使用│
│    │          │              │        │  179頁；本院 │  ，處有期徒│
│    │          │              │        │  訴字1卷第123│  刑7 月。  │
│    │          │              │        │  頁；訴字2卷 │〈張秀鸞業經│
│    │          │              │        │  第84頁～第85│本院判決公訴│
│    │          │              │        │  頁）。      │不受理〉    │
│    │          │              │        │              │            │
├──┼─────┼───────┼────┼───────┼──────┤
│ 3. │蔡東明之子│1.使用蔡雅琪護│王麒鈞  │1.蔡雅琪、蔡文│1.蔡東明共同│
│    │蔡雅琪、蔡│照部分：      │        │  欽護照申請資│  將護照交付│
│    │文欽      │97年2 月21 日 │        │  料（見偵2卷 │  他人以供他│
│    │          │，美國紐澤西州│        │  第126 頁～第│  人冒名使用│
│    │          │NEWARK國際機場│        │  127 頁反面）│  ，處有期徒│
│    │          │美國大陸航空公│        │  。          │  刑3月，如 │
│    │          │司            │        │2.美國在臺協會│  易科罰金，│
│    │          ├───────┤        │  臺北辦事處98│  以新臺幣10│
│    │          │2.使用蔡文欽護│        │  年7 月22日函│  00元折算1 │
│    │          │照部分：      │        │  檢附蔡雅琪、│  日。緩刑2 │
│    │          │97年2月21日， │        │  蔡文欽、王麒│  年，並應向│
│    │          │美國紐澤西州NE│        │  鈞入境美國時│  公庫支付新│
│    │          │WARK國際機場，│        │  間、城市及搭│  臺幣3 萬。│
│    │          │美國大陸航空公│        │  乘飛機所屬航│2.王麒鈞將護│
│    │          │司            │        │  空公司名稱（│  照交付他人│
│    │          │              │        │  見偵4 卷第26│  以供他人冒│
│    │          │              │        │  5 頁～第267 │  名使用，處│
│    │          │              │        │  頁）。      │  有期徒刑4 │
│    │          │              │        │3.被告蔡東明、│  月，如易科│
│    │          │              │        │  王麒鈞、林政│  罰金，以新│
│    │          │              │        │  廷於本院準備│  臺幣1000元│
│    │          │              │        │  程序、審理程│  折算1日。 │
│    │          │              │        │  序之自白（見│3.林政廷共同│
│    │          │              │        │  審訴卷第131 │  將護照交付│
│    │          │              │        │  頁、第134 頁│  他人以供他│
│    │          │              │        │  、第179頁； │  人冒名使用│
│    │          │              │        │  訴字1 卷第12│  ，處有期徒│
│    │          │              │        │  3 頁、第204 │  刑7 月。  │
│    │          │              │        │  頁；訴字2 卷│            │
│    │          │              │        │  第86頁～第87│            │
│    │          │              │        │  頁）。      │            │
│    │          │              │        │              │            │
├──┼─────┼───────┼────┼───────┼──────┤
│ 4. │藍陳志元之│97年4月1日，  │藍陳志元│1.藍只筠、劉軒│1.藍陳志元、│
│    │子藍只筠  │美國紐澤西州NE│        │  宏、黃錚雅、│  黃敬文、黃│
│    │          │WARK國際機場，│        │  陸思妤護照申│  齡瑞共同將│
│    │          │美國大陸航空公│        │  請資料（偵1 │  護照交付他│
│    │          │司            │        │  卷第37頁；偵│  人以供他人│
│    │          │              │        │  2卷第71頁及 │  冒名使用，│
│    │          │              │        │  其反面、第18│  各處有期徒│
│    │          │              │        │  6 頁、第214 │  刑3月，如 │
│    │          │              │        │  頁、第222頁 │  易科罰金，│
│    │          │              │        │  ）。        │  均以新臺幣│
│    │          │              │        │2.美國在臺協會│  1000元折算│
├──┼─────┼───────┼────┤  臺北辦事處98│  1日。     │
│ 5. │張永發之子│97年4月1日，  │張永發  │  年7 月22日函│2.張永發共同│
│    │劉軒宏    │美國紐澤西州NE│        │  檢附藍只筠、│  將護照交付│
│    │          │WARK國際機場，│        │  藍陳志元、劉│  他人以供他│
│    │          │美國大陸航空公│        │  軒宏、張永發│  人冒名使用│
│    │          │司            │        │  、黃錚雅、陸│  ，處有期徒│
│    │          │              │        │  思妤、黃敬文│  刑3 月，如│
│    │          │              │        │  入境美國時間│  易科罰金，│
│    │          │              │        │  、城市及搭乘│  以新臺幣10│
│    │          │              │        │  飛機所屬航空│  00元折算1 │
│    │          │              │        │  公司名稱（見│  日。緩刑2 │
│    │          │              │        │  偵4卷第268頁│  年，並應向│
│    │          │              │        │  ～第272 頁、│  公庫支付新│
├──┼─────┼───────┼────┤  第279 頁、第│  臺幣3 萬元│
│ 6. │黃敬文之子│97年4月1日，  │黃敬文  │  284頁～第285│  。        │
│    │黃錚雅    │美國紐澤西州NE│        │  頁）。      │3.王富貴共同│
│    │          │WARK國際機場，│        │3.被告藍陳志元│  將護照交付│
│    │          │美國大陸航空公│        │  、張永發、黃│  他人以供他│
│    │          │司            │        │  齡瑞、黃敬文│  人冒名使用│
│    │          │              │        │  、王富貴、林│  ，處有期徒│
├──┼─────┼───────┤        │  政廷於本院準│  刑4 月，如│
│ 7. │黃齡瑞之子│97年4月1日，  │        │  備程序、審理│  易科罰金，│
│    │陸思妤    │美國紐澤西州NE│        │  程序中之自白│  以新臺幣10│
│    │          │WARK國際機場，│        │  （見本院審訴│  00元折算1 │
│    │          │美國大陸航空公│        │  卷第131 頁～│  日。      │
│    │          │司            │        │  第133 頁、第│4.林政廷共同│
│    │          │              │        │  179 頁、第20│  將護照交付│
│    │          │              │        │  4頁；訴字1卷│  他人以供他│
│    │          │              │        │  第123 頁、第│  人冒名使用│
│    │          │              │        │  131 頁、第20│  ，處有期徒│
│    │          │              │        │  4頁、第268頁│  刑7月。   │
│    │          │              │        │  ；訴字2 卷第│            │
│    │          │              │        │  87頁～第94頁│            │
│    │          │              │        │  ）。        │            │
│    │          │              │        │              │            │
├──┼─────┼───────┼────┼───────┼──────┤
│ 8. │王永昌之子│97年5月3日，  │王富貴  │1.王冠婷、陳姵│1.王永昌共同│
│    │王冠婷    │美國紐澤西州NE│        │  臻、林佳韋護│  將護照交付│
│    │          │WARK國際機場，│        │  照申請資料（│  他人以供他│
│    │          │美國大陸航空公│        │  偵1卷第27頁 │  人冒名使用│
│    │          │司            │        │  ～第28頁、第│  ，處有期徒│
│    │          │              │        │  30頁～第31頁│  刑3 月，如│
│    │          │              │        │  ；偵2卷第175│  易科罰金，│
│    │          │              │        │  頁～第176頁 │  以新臺幣10│
│    │          │              │        │  、第214 頁、│  00元折算1 │
│    │          │              │        │  第240 頁）。│  日。緩刑貳│
│    │          │              │        │2.美國在臺協會│  年，並應向│
│    │          │              │        │  臺北辦事處98│  公庫支付新│
│    │          │              │        │  年7 月22日函│  臺幣3 萬元│
│    │          │              │        │  檢附王冠婷、│  。        │
│    │          │              │        │  王富貴、陳姵│2.陳淑芬共同│
│    │          │              │        │  臻、黃齡瑞及│  將護照交付│
│    │          │              │        │  林佳韋、陳淑│  他人以供他│
│    │          │              │        │  芬入境美國時│  人冒名使用│
│    │          │              │        │  間、城市及搭│  ，處有期徒│
│    │          │              │        │  乘飛機所屬航│  刑3 月，如│
│    │          │              │        │  空公司名稱（│  易科罰金，│
│    │          │              │        │  見偵4卷第262│  以新臺幣10│
│    │          │              │        │  頁～第264 頁│  00元折算1 │
│    │          │              │        │  、第283頁、 │  日。緩刑2 │
│    │          │              │        │  第290 頁、第│  年，緩刑期│
│    │          │              │        │  293 頁～第29│  間付保護管│
│    │          │              │        │  4 頁）。    │  束，並向檢│
│    │          │              │        │3.被告王永昌、│  察官指定之│
│    │          │              │        │  黃齡瑞、陳淑│  政府機關、│
│    │          │              │        │  芬、王富貴、│  政府機構、│
│    │          │              │        │  林政廷於本院│  行政法人、│
│    │          │              │        │  準備程序、審│  社區或其他│
│    │          │              │        │  理程序之自白│  符合公益目│
│    │          │              │        │  （見本院審訴│  的之機構或│
├──┼─────┼───────┼────┤  卷第131頁、 │  團體，提供│
│ 9. │李薏欣之子│97年5月3日，  │黃齡瑞  │  第133頁～第1│  180 小時之│
│    │陳姵臻    │美國紐澤西州NE│        │  35 頁、第179│  義務勞務。│
│    │          │WARK國際機場，│        │  頁；本院訴字│3.黃齡瑞共同│
│    │          │美國大陸航空公│        │  1 卷第123 頁│  將護照交付│
│    │          │司            │        │  、第204 頁～│  他人以供他│
│    │          │              │        │  第205 頁；訴│  人冒名使用│
│    │          │              │        │  字2 卷第94頁│  ，處有期徒│
│    │          │              │        │  ～第99頁）。│  刑3月，如 │
│    │          │              │        │              │  易科罰金，│
│    │          │              │        │              │  以新臺幣10│
│    │          │              │        │              │  00元折算1 │
│    │          │              │        │              │  日。      │
│    │          │              │        │              │4.王富貴共同│
│    │          │              │        │              │  將護照交付│
│    │          │              │        │              │  他人以供他│
│    │          │              │        │              │  人冒名使用│
│    │          │              │        │              │  ，處有期徒│
│    │          │              │        │              │  刑4 月，如│
│    │          │              │        │              │  易科罰金，│
│    │          │              │        │              │  以新臺幣10│
│    │          │              │        │              │  00元折算1 │
│    │          │              │        │              │  日。      │
├──┼─────┼───────┼────┤              │5.林政廷共同│
│10.  │陳淑芬之子│97年5月3日，  │陳淑芬  │              │  將護照交付│
│    │林佳韋    │美國紐澤西州NE│        │              │  他人以供他│
│    │          │WARK國際機場，│        │              │  人冒名使用│
│    │          │美國大陸航空公│        │              │  ，處有期徒│
│    │          │司            │        │              │  刑7月。   │
├──┼─────┼───────┼────┼───────┼──────┤
│11.  │柯進雄之子│1.使用柯寒薰護│黃敬文  │1.柯寒薰、柯文│1.柯進雄、陳│
│    │柯寒薰、柯│照部分：      │        │  賢、陳婉儀、│  昱禎共同將│
│    │文賢      │97年6月1日    │        │  王冠翔護照申│  護照交付他│
│    │          │美國紐澤西州NE│        │  請資料（偵1 │  人以供他人│
│    │          │WARK國際機場，│        │  卷第30頁～第│  冒名使用，│
│    │          │美國大陸航空公│        │  31頁；偵2卷 │  各處有期徒│
│    │          │司            │        │  第140頁、第1│  刑3 月，如│
│    │          ├───────┤        │  41 頁、第176│  易科罰金，│
│    │          │2.使用柯文賢護│        │  頁、第233頁 │  以新臺幣10│
│    │          │照部分：      │        │  ）。        │  00元折算1 │
│    │          │97年6月1日    │        │2.美國在臺協會│  日。均緩刑│
│    │          │美國紐澤西州NE│        │  臺北辦事處98│  2年，並應 │
│    │          │WARK國際機場，│        │  年7 月22日函│  向公庫支付│
│    │          │美國大陸航空公│        │  檢附柯寒薰、│  新臺幣3萬 │
│    │          │司            │        │  柯文賢、黃敬│  元。      │
│    │          │              │        │  文、陳婉儀、│2.黃騰輝共同│
│    │          │              │        │  黃騰輝及王冠│  將護照交付│
│    │          │              │        │  翔、陳昱禎入│  他人以供他│
│    │          │              │        │  境美國時間、│  人冒名使用│
│    │          │              │        │  城市及搭乘飛│  ，處有期徒│
│    │          │              │        │  機所屬航空公│  刑3月，如 │
│    │          │              │        │  司名稱（見偵│  易科罰金，│
│    │          │              │        │  4 卷第257 、│  以新臺幣10│
│    │          │              │        │  第259 頁、第│  00元折算1 │
│    │          │              │        │  280頁～第282│  日。緩刑2 │
│    │          │              │        │  頁、第287 頁│  年，緩刑期│
│    │          │              │        │  ～第288頁） │  間付保護管│
│    │          │              │        │  。          │  束，並向檢│
│    │          │              │        │3.被告柯進雄、│  察官指定之│
│    │          │              │        │  黃敬文、陳昭│  政府機關、│
│    │          │              │        │  宏、黃騰輝、│  政府機構、│
│    │          │              │        │  王永昌、陳昱│  行政法人、│
│    │          │              │        │  禎、王富貴、│  社區或其他│
│    │          │              │        │  林政廷於本院│  符合公益目│
│    │          │              │        │  準備程序之自│  的之機構或│
│    │          │              │        │  白（見本院審│  團體，提供│
│    │          │              │        │  訴卷第134頁 │  180 小時之│
│    │          │              │        │  ～第136 頁、│  義務勞務。│
│    │          │              │        │  第179頁；訴 │3.陳昭宏、黃│
│    │          │              │        │  字1卷第205頁│  敬文共同將│
│    │          │              │        │  ～第206 頁；│  護照交付他│
│    │          │              │        │  訴字2 卷第99│  人以供他人│
├──┼─────┼───────┼────┤  頁～第195頁 │  冒名使用，│
│12.  │陳昭宏之子│97年6月1日，  │黃騰輝  │  ）。        │  各處有期徒│
│    │陳婉儀    │美國紐澤西州NE│        │              │  刑3 月，如│
│    │          │WARK國際機場，│        │              │  易科罰金，│
│    │          │美國大陸航空公│        │              │  均以新臺幣│
│    │          │司            │        │              │  1000元折算│
│    │          │              │        │              │  1日。     │
│    │          │              │        │              │4.王富貴共同│
│    │          │              │        │              │  將護照交付│
│    │          │              │        │              │  他人以供他│
├──┼─────┼───────┼────┤              │  人冒名使用│
│13.  │王永昌之子│97年6月1日，  │陳昱禎  │              │  ，處有期徒│
│    │王冠翔    │美國紐澤西州NE│        │              │  刑4 月，如│
│    │          │WARK國際機場，│        │              │  易科罰金，│
│    │          │美國大陸航空公│        │              │  以新臺幣10│
│    │          │司            │        │              │  00元折算1 │
│    │          │              │        │              │  日。      │
│    │          │              │        │              │5.林政廷共同│
│    │          │              │        │              │  將護照交付│
│    │          │              │        │              │  他人以供他│
│    │          │              │        │              │  人冒名使用│
│    │          │              │        │              │  ，處有期徒│
│    │          │              │        │              │  刑7月。   │
│    │          │              │        │              │            │
├──┼─────┼───────┼────┼───────┼──────┤
│ 14. │李薏欣之子│97年6月15日， │陳建仁  │1.陳彥廷、陳彥│1.陳建仁共同│
│    │陳彥廷    │美國紐澤西州NE│        │  伯、周士中護│  將護照交付│
│    │          │WARK國際機場，│        │  照申請資料（│  他人以供他│
│    │          │美國大陸航空公│        │  偵1卷第60頁 │  人冒名使用│
│    │          │司            │        │  ；偵2卷第81 │  ，處有期徒│
│    │          │              │        │  頁、第196 頁│  刑3 月，如│
│    │          │              │        │  、第238頁） │  易科罰金，│
│    │          │              │        │  。          │  以新臺幣10│
│    │          │              │        │2.美國在臺協會│  00元折算1 │
│    │          │              │        │  臺北辦事處98│  日。緩刑2 │
│    │          │              │        │  年7 月22日函│  年，並應向│
│    │          │              │        │  檢附陳彥廷、│  公庫支付新│
│    │          │              │        │  、陳彥伯、陳│  臺幣3萬元 │
│    │          │              │        │  建仁及周士中│  。        │
│    │          │              │        │  、周冠廷入境│2.周冠廷共同│
│    │          │              │        │  美國時間、城│  將護照交付│
│    │          │              │        │  市及搭乘飛機│  他人以供他│
│    │          │              │        │  所屬航空公司│  人冒名使用│
│    │          │              │        │  名稱（見偵4 │  ，處有期徒│
│    │          │              │        │  卷第277 頁～│  刑3月，如 │
├──┼─────┼───────┤        │  第278 頁、第│  易科罰金，│
│ 15. │陳建仁之子│97年6月15日， │        │  289頁、第292│  以新臺幣10│
│    │陳彥伯    │美國紐澤西州NE│        │  頁、第296頁 │  00元折算1 │
│    │          │WARK國際機場，│        │  ）。        │  日。      │
│    │          │美國大陸航空公│        │3.被告陳建仁、│3.藍陳志元、│
│    │          │司            │        │  周冠廷、王富│  王富貴共同│
│    │          │              │        │  貴、藍陳志元│  將護照交付│
├──┼─────┼───────┼────┤  、林政廷於本│  他人以供他│
│ 16. │周冠廷之子│97年6月15日， │周冠廷  │  院準備程序、│  人冒名使用│
│    │周士中    │美國紐澤西州NE│        │  審理程序之自│  ，各處有期│
│    │          │WARK國際機場，│        │  白（見本院審│  徒刑4 月，│
│    │          │美國大陸航空公│        │  訴卷第132頁 │  如易科罰金│
│    │          │司            │        │  、第179 頁、│  ，均以新臺│
│    │          │              │        │  第256 頁；訴│  幣1000元折│
│    │          │              │        │  字1卷第205頁│  算1日。   │
│    │          │              │        │  ；訴字2 卷第│4.林政廷共同│
│    │          │              │        │  105 頁～第11│  將護照交付│
│    │          │              │        │  1頁）。     │  他人以供他│
│    │          │              │        │              │  人冒名使用│
│    │          │              │        │              │  ，處有期徒│
│    │          │              │        │              │  刑7月。   │
│    │          │              │        │              │            │
└──┴─────┴───────┴────┴───────┴──────┘

司法院資訊處製作；財團法人民間司法改革基金會備份。
